臺灣高雄地方法院刑事判決　　　　　　　96年度易字第2506號
公　訴　人　臺灣高雄地方法院檢察署檢察官
被　　　告　丙○○
　　　　　　　　　　　弄10號.
上列被告因詐欺案件，經檢察官提起公訴（96年度偵緝字第855
號），被告於本院準備程序進行中，就被訴犯罪事實為有罪之陳
述，經本院告知簡式審判程序意旨，並聽取公訴人及被告之意見
後，本院合議庭裁定由受命法官獨任依簡式審判程序審理，判決
如下：
    主  文
丙○○共同連續意圖為自己不法之所有，以詐術使人將本人之物
交付，處拘役伍拾捌日，如易科罰金，以銀元參佰元即新臺幣玖
佰元折算壹日，減為拘役貳拾玖日，如易科罰金，以銀元參佰元
即新臺幣玖佰元折算壹日。緩刑貳年。
    事實及理由
一、本件犯罪事實及證據部分，除證據欄增列：被告丙○○於
    本院審理時之自白被告丙○○與告訴人乙○○達成和解之
    96年9 月3 日本院調解筆錄、告訴人撤回告訴之陳報狀外，
    餘均引用檢察官起訴書之記載（詳如附件）。
二、本件被告丙○○所犯為死刑、無期徒刑或最輕本刑為3 年以
    上有期徒刑以外之罪，其於準備程序中就被訴事實為有罪之
    陳述，經法官告知簡式審判程序之旨，並聽取公訴人及被告
    之意見後，依刑事訴訟法第273 條之1 第1 項規定，裁定由
    受命法官獨任進行簡式審判程序，合先敘明。
三、核被告丙○○所為，係犯刑法第339 條第1 項詐欺取財罪（
    被告行為後，刑法第33條第5 款業於94年2 月2 日修正公布
    ，並自95年7 月1 日起施行；修正後刑法第33條第5 款規定
    「罰金：新臺幣1,000 元以上，以百元計算之。」，與修正
    前刑法第33條第5 款規定「罰金：1 元以上。」不同。比較
    新舊法結果，以舊法較有利於行為人，故依刑法第2 條第1
    項前段規定，本案關於刑法第339 條第1 項詐欺取財罪之法
    定刑罰金部分，自應適用行為時之法律即修正前刑法第33條
    第5 款規定決定其罰金部分之法定刑）。被告丙○○與王昆
    清間，就本件詐欺犯行，有犯意聯絡及行為分擔，為共同正
    犯（按被告丙○○無論適用修正前或修正後之規定，皆為共
    同正犯，自應依刑法第2 條第1 項前段適用行為時法）。被
    告丙○○先後多次詐欺取財犯行，時間緊接，所犯犯罪構成
    要件相同之罪名，顯係基於概括犯意反覆實施，屬連續犯，
    應依修正前刑法第56條之規定，論以一罪，並依法加重其刑
    （被告行為後，刑法第56條連續犯之規定，業已刪除，茲比
    較刪除連續犯後之規定，則被告所犯詐欺取財之犯行，各均
    獨立，應各別論罪後併合處罰，自較原刑法以連續從一重處
    斷為重，比較新、舊法結果，仍應適用較有利於被告之行為
    時法律即修正前刑法第56條論以連續犯）。爰審酌被告丙○
    ○明知伊與王昆清皆非種植高麗菜之業主，竟向告訴人偽稱
    缺乏資金等情詐得上開款項，行為實屬可議，惟念及被告素
    行尚佳，有臺灣高等法院被告前案紀錄表在卷，犯後坦承犯
    行，態度良好，詐得款項多由共同正犯王昆清取走，其犯罪
    所得甚微，業與告訴人達成和解，有96年9 月3 日本院調解
    筆錄、告訴人撤回告訴之陳報狀在卷，堪認有悔意，暨其犯
    罪動機、目的、犯罪行為人之生活狀況等一切情狀，量處如
    主文所示之刑，並諭知易科罰金之折算標準（又本件被告於
    犯罪時之刑法第41條第1 項前段規定：「犯最重本刑為5 年
    以下有期徒刑以下之刑之罪，而受6 個月以下有期徒刑或拘
    役之宣告，因身體、教育、職業、家庭之關係或其他正當事
    由，執行顯有困難者，得以1 元以上3 元以下折算一日，易
    科罰金。」被告行為時之易科罰金折算標準，修正前罰金罰
    鍰提高標準條例第2 條前段（現已刪除）規定，就其原定數
    額提高為100 倍折算1 日，則本件被告行為時之易科罰金折
    算標準，應以銀元300 元折算1 日，經折算為新臺幣後，應
    以新臺幣900 元折算為1 日。惟95年7 月1 日修正公布施行
    之刑法第41條第1 項前段則規定：「犯最重本刑為5 年以下
    有期徒刑以下之刑之罪，而受6 個月以下有期徒刑或拘役之
    宣告者，得以新臺幣1,000 元、2,000 元或3,000 元折算1
    日，易科罰金。」比較修正前後之易科罰金折算標準，以95
    年7 月1 日施行前之規定，較有利於被告，則依刑法第2 條
    第1 項前段，適用修正前刑法第41條第1 項前段規定，定其
    易科罰金折算標準。）。又查被告犯罪行為時間，在96年4
    月24日以前，核符中華民國96年罪犯減刑條例第2 條第1 項
    第3 款規定，應減其宣告刑二分之一如主文所示。另查被告
    前未曾受有期徒刑以上刑之宣告，有臺灣高等法院被告前案
    紀錄表附卷可憑，素行良好，且被告已與告訴人達成和解，
    業如前述，此次因一時失慮，致罹刑章，經此偵、審及刑之
    宣告，自當知所警惕，信無再犯之虞，因認前開對其所宣告
    之刑，以暫不執行為適當，爰併宣告不附負擔之緩刑2 年，
    以啟自新。（刑法第74條有關緩刑之規定，業於94年1 月7
    日修正公布，並於95年7 月1 日施行，惟犯罪在新法施行前
    ，新法施行後，緩刑之宣告，應適用新法第74條之規定，有
    最高法院95年度第8 次刑庭會議決議可資參照，是本件有關
    緩刑之宣告，自應直接適用修正後之刑法第74條之規定）。
據上論斷，應依刑事訴訟法第273 條之1 第1 項、第284 條之1
、第299 條第1 項前段、第310 條之2 ，中華民國96年罪犯減刑
條例第2 條第1 項第3 款、第7 條，刑法第2 條第1 項、第28
條、（修正前）第56條、（修正前）第339 條第1 項、（修正前
）第41條第1 項前段、第74條第1 項，罰金罰鍰提高標準條例第
1 條前段、廢止前罰金罰鍰提高標準條例第2 條，判決如主文。
本案經檢察官甲○○到庭執行職務。
中　　華　　民　　國　　96　　年　　9 　　月　　19　　日
                  刑事第十庭  法　官　吳金芳
以上正本證明與原本無異。
如不服本判決，應於收受本判決後10日內向本院提出上訴書狀，
其未具體敘述理由者，應於上訴期間屆滿後20日內，向本院補提
上訴理由書狀（須按他造當事人之人數附繕本，勿逕送上級法院
）。
中　　華　　民　　國　　96　　年　　9 　　月　　27　　日
　　　　　　　　　　　        書記官  周美
附錄本判決論罪科刑法條：
中華民國刑法第339條
（普通詐欺罪）
意圖為自己或第三人不法之所有，以詐術使人將本人或第三人之
物交付者，處5 年以下有期徒刑、拘役或科或併科1 千元以下罰
金。
以前項方法得財產上不法之利益或使第三人得之者，亦同。
前二項之未遂犯罰之。
附件：
